臺灣橋頭地方法院民事判決
111年度橋小字第1275號
原      告  仲信資融股份有限公司

法定代理人  陳瑞興  
訴訟代理人  林筠容  
被      告  黃南凱  

上列當事人間請求給付分期買賣價金事件，本院於民國111年11
月15日言詞辯論終結，判決如下：
    主      文
被告應給付原告新臺幣貳萬伍仟元，及如附表一所示之利息。
被告應給付原告新臺幣壹萬壹仟陸佰肆拾參元，及如附表二所示
之利息。
被告應給付原告新臺幣壹仟零捌拾壹元，及如附表三所示之利息
。
被告應給付原告新臺幣柒仟玖佰零捌元，及如附表四所示之利息
。
被告應給付原告新臺幣捌仟零捌拾捌元，及如附表五所示之利息
。
原告其餘之訴駁回。
訴訟費用新臺幣壹仟元由被告負擔。
本判決關於原告勝訴部分得假執行。但被告如以新臺幣伍萬參仟
柒佰貳拾元為原告預供擔保，免為假執行。
    事實及理由
一、被告經合法通知，未於言詞辯論期日到場，核無民事訴訟法
    第386條各款所列情形，爰依原告之聲請，由其一造辯論而
    為判決。
二、原告主張：（一）被告前向訴外人台灣三星電子股份有限公
    司購買手機，總價新臺幣（下同）60,000元，並簽立分期付
    款申請暨合約書(下稱甲分期買賣契約)，同意台灣三星電子
    股份有限公司將上開買賣價金債權讓與原告，被告應自民國
    110年10月10日起至111年9月10日止，共分12期，以每月為1
    期，每期應繳納5,000元，若未按期繳納，即視為全部到期
    ，並應支付按週年利率16%計算之利息。詎被告未如期繳款
    ，迄今尚積欠本金25,000元及相關利息未清償。(二)被告前
    向訴外人富邦媒體科技股份有限公司（下稱富邦媒體科技公
    司）購買【Panasonic國際牌】8公升一級能效清淨除濕機F-
    Y16FH，總價11,643元，並簽立zingala銀角零卡分期付款申
    請暨合約書(下稱乙分期買賣契約)，同意富邦媒體科技公司
    將上開買賣價金債權讓與原告，被告應自111年6月10日起至
    112年5月10日止，共分12期，以每月為1期，每期應繳納973
    元，若未按期繳納，即視為全部到期，並應支付按週年利率
    16%計算之利息。詎被告未如期繳款，迄今尚積欠本金11,64
    3元及相關利息未清償。(三)被告前向富邦媒體科技公司購
    買【CARSOM卡薾紳】LED隨行顯微鏡100X-250X+鏡頭夾，總
    價1,081元，並簽立zingala銀角零卡分期付款申請暨合約書
    (下稱丙分期買賣契約)，同意富邦媒體科技公司將上開買賣
    價金債權讓與原告，被告應自111年6月10日起至111年11月1
    0日止，共分6期，以每月為1期，每期應繳納180元，若未按
    期繳納，即視為全部到期，並應支付按週年利率16%計算之
    利息。詎被告未如期繳款，迄今尚積欠本金1,081元及相關
    利息未清償。(四)被告前向富邦媒體科技公司購買【金品坊
    】999.9黃金壹台錢金條3.75g二選一，總價7,908元，並簽
    立zingala銀角零卡分期付款申請暨合約書(下稱丁分期買賣
    契約)，同意富邦媒體科技公司將上開買賣價金債權讓與原
    告，被告應自111年6月10日起至112年5月10日止，共分12期
    ，以每月為1期，每期應繳納659元，若未按期繳納，即視為
    全部到期，並應支付按週年利率16%計算之利息。詎被告未
    如期繳款，迄今尚積欠本金7,908元及相關利息未清償。(五
    )被告前向富邦媒體科技公司購買【金品坊】999.9黃金壹台
    錢金條3.75g二選一，總價8,088元，並簽立zingala銀角零
    卡分期付款申請暨合約書(下稱戊分期買賣契約)，同意富邦
    媒體科技公司將上開買賣價金債權讓與原告，被告應自111
    年6月10日起至112年5月10日止，共分12期，以每月為1期，
    每期應繳納674元，若未按期繳納，即視為全部到期，並應
    支付按週年利率16%計算之利息。詎被告未如期繳款，迄今
    尚積欠本金8,088元及相關利息未清償。爰依分期付款買賣
    契約及債權讓與之法律關係提起本件訴訟。聲明：（一）被
    告應給付原告25,000元，及自111年5月10日起至清償日止，
    按週年利率16%計算之利息。（二）被告應給付原告11,643
    元，及自111年6月10日起至清償日止，按週年利率16%計算
    之利息。（三）被告應給付原告1,081元，及自111年6月10
    日起至清償日止，按週年利率16%計算之利息。（四）被告
    應給付原告7,908元，及自111年6月10日起至清償日止，按
    週年利率16%計算之利息。（五）被告應給付原告8,088元，
    及自111年6月10日起至清償日止，按週年利率16%計算之利
    息。
三、被告經合法通知，未於言詞辯論期日到場，亦未提出書狀作
    何聲明或陳述。
四、得心證之理由：
（一）原告主張之上開事實，業據其提出分期付款申請暨合約書
      、繳款明細等件為證（本院卷第13頁至第27頁），經本院
      審酌該等證據所載內容，核屬相符。而被告經合法通知，
      未於言詞辯論期日到場，亦未提出書狀作任何聲明或陳述
      ，依民事訴訟法第436條之23、第436條第2項、第280條第
      3項前段準用第1項前段規定，視同自認，堪信原告之主張
      為真實。
（二）本件甲、乙、丙、丁、戊分期買賣契約之分期付款申請表
      約定事項第10點固約定：如有延遲付款...等情事時，所
      有未到期分期價款視為提前全部到期，本公司得不經催告
      ，逕行要求立即清償全部債務等語。惟按分期付價之買賣
      ，如約定買受人有遲延時，出賣人得即請求支付全部價金
      者，除買受人遲付之價額已達全部價金5分之1外，出賣人
      仍不得請求支付全部價金，民法第389條定有明文。是民
      法第389條既有保障分期付價買賣之買受人權益之目的，
      則前揭約定事項第8點約定顯已牴觸民法第389條之強制規
      定，自仍需於被告遲付之價額已達全部價金5分之1，始得
      請求被告支付全部價金。而被告甲分期買賣契約自111年5
      月10日起至同年7月10日止，遲付之金額達15,000元（計
      算式：5,000元×3期＝15,000元），而達總價款5分之1（計
      算式：60,000元×1/5＝12,000元）；乙分期買賣契約自111
      年6月10日起至同年8月10日止，遲付之金額達2,910元（
      計算式：970元×3期＝2,910元），而達總價款5分之1（計
      算式：11,643元×1/5＝2,329元，小數點後四捨五入）；丙
      分期買賣契約自111年6月10日起至同年7月10日止，遲付
      之金額達360元（計算式：180元×2期＝360元），而達總價
      款5分之1（計算式：1,081元×1/5＝216元，小數點後四捨
      五入）；丁分期買賣契約自111年6月10日起至同年8月10
      日止，遲付之金額達1,977元（計算式：659元×3期＝1,977
      元），而達總價款5分之1（計算式：7,908元×1/5＝1,582
      元，小數點後四捨五入）；戊分期買賣契約自111年6月10
      日起至同年8月10日止，遲付之金額達2,022元（計算式：
      674元×3期＝2,022元），而達總價款5分之1（計算式：6,6
      53元×1/5＝1,618元，小數點後四捨五入）。故原告依分期
      付款買賣契約及債權讓與之法律關係，請求被告給付積欠
      之甲、乙、丙、丁、戊分期買賣契約之全部買賣價款，即
      屬有據。再依前揭分期付款申請表約定事項第10點後段約
      定：並另支付自遲延繳款日或違約日起至清償日止，依年
      利率16%約定利率計收遲延利息等語，是被告就甲分期買
      賣契約於111年7月10日前、就乙分期買賣契約於111年8月
      10日前、就丙分期買賣契約於111年7月10日前、就丁分期
      買賣契約於111年8月10日前、就戊分期買賣契約於111年8
      月10日前，所積欠之款項並未達總價款5分之1，則原告就
      甲分期買賣契約自111年5月11日起至111年7月10日止、就
      乙分期買賣契約自111年6月11日起至111年8月10日止、就
      丙分期買賣契約自111年6月11日起至111年7月10日止、就
      丁分期買賣契約自111年6月11日起至111年8月10日止、就
      戊分期買賣契約自111年6月11日起至111年8月10日止，原
      均僅得依各期到期日請求被告支付各該期之應繳分期價款
      ，於遲延時，自僅能請求於支付期限屆滿時起，依各期應
      付未付分期款項計算之遲延利息。故原告依上開分期付款
      申請表約定事項第10點約定，請求被告給付如附表一至五
      所示之利息，洵屬有據。
五、綜上所述，原告依分期付款買賣契約及債權讓與之法律關係
    ，請求被告給付如主文第1項至第5項所示金額及利息，為有
    理由，應予准許。逾此範圍之請求，為無理由，應予駁回。
六、本件係依小額程序為被告敗訴之判決，應依民事訴訟法第43
    6條之20規定，依職權宣告假執行。另依同法第436條之23、
    第436條第2項、第392條第2項規定，依職權宣告被告如預供
    擔保，免為假執行。
七、訴訟費用負擔之依據：民事訴訟法第79條。另依同法第436
    條之19第1項規定，確定訴訟費用額如主文第7項所示。
中　　華　　民　　國　　111 　年　　12　　月　　1 　　日
    　　　　　　　橋頭簡易庭　法　　　官  郭育秀
以上正本係照原本作成。
民事訴訟法第436條之24第2項：對於本判決之上訴，非以違背法
令為理由，不得為之。
如對本判決上訴，須於判決送達後20日內向本院提出上訴狀，並
判決有違背法令之具體事實之上訴理由（須按他造當事人之人數
須表明原判決所違背之法令及其具體內容與依訴訟資料可認為原
附繕本）。
中　　華　　民　　國　　111 　年　　12　　月　　1 　　日
    　　　　　　　　　　　  　書　記　官  塗蕙如
附表一：利息計算表
期數 應付款項 計息期間 年息 8 5,000元 自111年5月11日起至清償日止  16% 9 5,000元 自111年6月11日起至清償日止 16% 10至12 15,000元 自111年7月11日起至清償日止 16% 合計 25,000元   
附表二：利息計算表
期數 應付款項 計息期間 年息 1 973元 自111年6月11日起至清償日止  16% 2 970元 自111年7月11日起至清償日止 16% 3至12 9,700元 自111年8月11日起至清償日止 16% 合計 11,643元   
附表三：利息計算表
期數 應付款項 計息期間 年息 1 181元 自111年6月11日起至清償日止  16% 2至6 900元 自111年7月11日起至清償日止 16% 合計 1,081元   
附表四：利息計算表
期數 應付款項 計息期間 年息 1 659元 自111年6月11日起至清償日止  16% 2 659元 自111年7月11日起至清償日止 16% 3至12 6,590元 自111年8月11日起至清償日止 16% 合計 7,908元   
附表五：利息計算表
期數 應付款項 計息期間 年息 1 674元 自111年6月11日起至清償日止  16% 2 674元 自111年7月11日起至清償日止 16% 3至12 6,740元 自111年8月11日起至清償日止 16% 合計 8,088元